【裁判字號】    90,上易,2014
【裁判日期】    901017
【裁判案由】    竊盜
【裁判全文】
臺灣高等法院臺中分院刑事判決                    九十年度上易字第二○一四號
    上  訴  人
    即  被  告  乙○○
右被告因竊盜案件，不服臺灣臺中地方法院中華民國九十年八月二日第一審判決（案
號：九十年度易字第二○七四號，起訴案號：臺灣臺中地方法院檢察署九十年度偵字
第一○三九五號)，提起上訴，本院判決如左：
    主      文
上訴駁回。
    事      實
一、乙○○曾因三次竊盜案件，分別經原審法院以八十三年度少訓字第一五二九號、
    八十四年度少訓字第二○九五號裁定交付保護管束各一次，以八十五年度少訓字
    第八七三號裁定令入感化教育處所施以感化教育一次；又因二次竊盜及一次搶奪
    等案件，經原審法院分別判處罪刑並定應執行刑有期徒刑一年七月確定，於民國
    （下同）八十九年十二月二十六日執行完畢，猶不知悔改，復基於意圖為自己不
    法所有之概括犯意及犯罪之習慣，先於九十年五月十八日凌晨四時許，未經許可
    ，自未上鎖之後門，侵入丙○○位於臺南市○○路三二九巷二弄十二號之住宅，
    竊得屋內皮包一個（內有劉環所有之新臺幣（下同）二萬五千元、國民身分證一
    張、黃金戒指一只、手環一只、行動電話一支，及丙○○所有之汽車鑰匙一把）
    ，再以其所竊得之上開鑰匙啟動丙○○停放在上址房屋旁之ＵＤ─七八三五號自
    用小客車，竊得該自用小客車後，將車輛駛至臺南市○○路○段運河旁停放。復
    於同年月三十日凌晨四時許，未經許可，踰越窗戶之安全設備，侵入甲○○位於
    臺中縣龍井鄉○○○街一八五號住宅，竊得屋內之皮包一個（內有甲○○之國民
    身分證、汽機、車駕駛執照、提款卡各一張、信用卡三張、股票五張、印章一顆
    、行動電話一支，及黃麗雲所有之國民身分證、汽機、車駕駛執照、信用卡各一
    張、提款卡二張、存摺一本、行動電話一支、項鍊二條、墜子六顆、現金二萬七
    千元、印章一枚），經警於九十年六月八日凌晨二時許，在臺中市○○路與成功
    路口查獲。
二、案經臺中市警察局第一分局報請臺灣臺中地方法院檢察署檢察官偵查起訴。
      理  由
一、訊據上訴人即被告乙○○（以下簡稱被告）堅詞否認有右揭犯行，辯稱：係不詳
    姓名年籍綽號「阿川」偷的云云。經查，被告業已分別於警訊、偵查及原審審理
    時坦承有右揭犯罪事實（見偵查卷第一二頁背面、第一三、三九頁及原審卷第一
    六、一七頁），與被害人丙○○、甲○○於警訊時指訴情節相符（見偵查卷第一
    四、一五頁），並有贓物認領保管單二紙在卷為憑（見偵查卷第一九、二○頁）
    。被告於本院審理時雖辯稱係綽號「阿川」所偷，惟經本院訊問綽號「阿川」者
    真實姓名、年籍為何，住所在何處，被告均無法詳於說明以實其說，所辯顯係事
    後畏罪卸責之詞，不足採信。本件事證已臻明確，被告犯行堪以認定。
二、核被告竊取被害人丙○○、劉環財物部分，係犯刑法第三百二十一條第一項第一
    款之於夜間侵入住宅竊盜罪。而被告竊取被害人甲○○、黃麗雲財物部分，係犯
    同法第三百二十一條第一項第一款、第二款之踰越安全設備於夜間侵入住宅竊盜
    罪。其先後二次犯行（被告各於同一時地竊取丙○○與劉環及甲○○與黃麗雲各
    置於同一皮包內之贓物，被告主觀上無法分辨屬四人所有故僅屬先後二次犯行）
    ，時間緊接，犯構成要件相同之罪名，顯係基於概括犯意反覆為之，為連續犯，
    應以情節較重之踰越安全設備於夜間侵入住宅竊盜罪，一罪論，並依法加重其刑
    。被告曾因二次竊盜及一次搶奪等案件，經原審法院分別判處罪刑並定應執行刑
    有期徒刑一年七月確定，於八十九年十二月二十六日執行完畢，有臺灣高等法院
    被告全國前案紀錄表一件附卷可憑，其於五年內再犯有期徒刑以上之本罪，為累
    犯，應依法遞加重其刑。
三、原審適用刑法第五十六條、第三百二十一條第一項第一款、第二款、第四十七條
    ，竊盜犯贓物犯保安處分條例第三條第一項第一款、第五條第一項前段，審酌被
    告犯罪之動機、智識程度、於夜間侵入住宅竊盜影響住家安全甚大及所竊取之物
    品價值等一切情狀，量處有期徒刑一年十月，並以被告有事實欄所述五次竊盜前
    科，經原審法院分別裁定交付保護管束二次、令入感化教育處所施以感化教育一
    次及判處有期徒刑執行完畢，已如前述，有台灣高等法院被告全國前案紀錄表附
    卷可證，復於右揭時地連續為二次竊盜行為，堪認被告有犯罪之習慣，為杜其不
    勞而獲之惡習，爰併諭知被告於刑之執行前入勞動場所強制工作三年，以資矯正
    。經核其認事用法，均無違誤，被告上訴意旨，否認犯罪，指摘原判決不當，應
    予駁回。
四、據上論斷，應依刑事訴訟法第三百六十八條，判決如主文。
本案經檢察官李澤民到庭執行職務。
中      華      民      國      九十    年      十      月      十七    日
                                臺灣高等法院臺中分院刑事第一庭
                                      審判長法  官  陳  紀  綱
                                            法  官  蕭  錦  鍾
                                            法  官  陳  登  源
右正本證明與原本無異。
「不得上訴」
                                            書記官  林  桂  鳳
中      華      民      國      九十    年      十      月     十八     日
附錄本案論罪科刑主要法條：
刑法第三百二十一條第一項第一款、第二款：
犯竊盜罪而有左列其形之一者，處六月以上五年以下有期徒刑：
一、於夜間侵入住宅或有人居住之建築物、船艦，或隱匿其內而犯之者。
二、毀越門扇、牆垣或其他安全設備而犯之者。
                                                                       Ａ


司法院資訊處製作；財團法人民間司法改革基金會備份。
